臺灣新竹地方法院刑事裁定
111年度撤緩字第49號
聲  請  人  臺灣新竹地方檢察署檢察官
受  刑  人  曾振亮






上列聲請人因受刑人犯詐欺案件（臺灣高等法院107年度上易字
第454號），聲請撤銷緩刑之宣告（111年度執聲字第195號），
本院裁定如下：
    主  文
臺灣高等法院一○七年度上易字第四五四號判決對曾振亮所為之
緩刑宣告撤銷。
    理  由
一、聲請意旨略以：受刑人曾振亮因犯詐欺案件，經臺灣高等法
    院於民國107年6月28日以107年度上易字第454號判決判處有
    期徒刑2年，同時宣告緩刑5年，並應於緩刑期間內依該判決
    附表四調解筆錄之調解內容履行賠償義務（即賠償被害人張
    美珠新臺幣《下同》15萬元、周謝麗花63萬元、陳水赺48萬5,
    500元及林銘聰10萬元），於107年6月28日確定。本件業經
    臺灣臺北地方檢察署（下稱臺北地檢署）於107年8月16日、
    110年9月16日發函通知受刑人之住居所等址，惟至110年3月
    16日、110年10月22日仍經被害人張美珠、周謝麗花、陳水
    赺具狀聲請撤銷受刑人之緩刑，復經臺北地檢署於110年11
    月2日傳喚受刑人到案，經其自陳無法全部賠償4位被害人等
    語，則受刑人於本案經過此等非短之時間，顯已有相當時間
    可供設法籌款，卻仍未按期履行調解內容，實未知悔悟亦無
    履行上開判決所定緩刑條件之意願，足認原宣告之緩刑難收
    其預期效果，而有執行刑罰之必要。核該受刑人所為，已合
    於刑法第75條之1第1項第4款所定撤銷緩刑宣告之原因，爰
    依刑事訴訟法第476條之規定，聲請撤銷緩刑之宣告等語。
二、按緩刑之宣告應撤銷者，由受刑人所在地或其最後住所地之
    地方法院檢察官聲請該法院裁定之，刑事訴訟法第476條定
    有明文。次按，緩刑宣告，得斟酌情形，命犯罪行為人向被
    害人支付相當數額之財產或非財產上之損害賠償；又受緩刑
    之宣告，而有違反第74條第2項第1款至第8款所定負擔情節
    重大，足認原宣告之緩刑難收其預期效果，而有執行刑罰之
    必要者，得撤銷緩刑之宣告，刑法第74條第2項第3款、第75
    條之1第1項第4款亦分別定有明文。查刑法第75條之1第1項
    各款規定之立法理由為：修正條文第74條第2項增列法院於
    緩刑期間內，得命犯罪行為人於緩刑期內應遵守之事項（例
    如向被害人支付相當數額、向公庫支付一定之金額、接受精
    神、心理輔導、提供義務勞務或其他為預防再犯之事項），
    明定違反該條所定事項情節重大者，得撤銷其緩刑宣告，以
    期周延。至於所謂「情節重大」，係指受判決人顯有履行負
    擔之可能，而隱匿或處分其財產、故意不履行、無正當事由
    拒絕履行或顯有逃匿之虞等情事而言。本條採用裁量撤銷主
    義，賦與法院撤銷與否之權限，特於第1項規定實質要件為
    「足認原宣告之緩刑難收其預期效果，而有執行刑罰之必要
    」，供作審認之標準。準此，受刑人縱有違反緩刑期內應遵
    守之事項，仍需違反情節重大，且足認原宣告之緩刑難收其
    預期效果，而有執行刑罰之必要者，始得撤銷其緩刑宣告，
    法官應依職權本於合目的性之裁量，妥適審酌被告於緩刑期
    間內違反應遵守事項之情節是否重大，是否已難收其預期之
    效果，而確有執行刑罰之必要，此與刑法第75條第1項所定2
    款要件，有一具備，即毋庸再行審酌其他情狀，應逕予撤銷
    緩刑之情形不同。
三、經查：
（一）受刑人曾振亮因犯詐欺案件，經臺灣臺北地方法院於106
      年12月29日以106年度審易字第2965號判決判處有期徒刑6
      月、6月、5月、4月、4月、5月，應執行有期徒刑2年，嗣
      被告上訴，經臺灣高等法院於107年6月28日以107年度上
      易字第454號判決部分上訴駁回，同時宣告緩刑5年，緩刑
      期間應依該判決附表四編號1至4所示調解筆錄內容賠償被
      害人張美珠15萬元、周謝麗花63萬元、陳水赺48萬5,500
      元及林銘聰10萬元，於107年6月28日確定，有臺灣臺北地
      方法院106年度審易字第2965號判決正本、臺灣高等法院1
      07年度上易字第454號判決正本及臺灣高等法院被告前案
      紀錄表在卷可按，是以，本件受刑人應履行賠償被害人張
      美珠15萬元，並自107年4月起，於每月30日前給付5千元
      ，至全部清償止；賠償被害人周謝麗花63萬元，並自107
      年5月15日起，於每月15日前給付5千元，至全部清償止；
      賠償被害人陳水赺48萬5,500元，並自107年5月起，於每
      月20日前給付6千元，至全部清償止；賠償被害人林銘聰1
      0萬元，並自107年5月起，於每月25日前給付5千元，至全
      部清償止之調解筆錄內容。
（二）惟上開判決確定後，受刑人並未按時履行前開調解筆錄內
      容，經臺北地檢署乃以北檢邦慈107執緩716字第11090790
      48號函敦促受刑人履行調解筆錄內容及於110年11月2日前
      提出已履行之證明文件，並送達其指定之新竹縣竹北博愛
      郵政信箱第30號、新竹縣○○市○○街000號505室，而分別經
      受刑人及其受僱人收受，然受刑人並未遵期提出已履行之
      證明文件，臺北地檢署乃於110年11月2日傳喚受刑人詢問
      何以未依調解筆錄內容履行，經受刑人回覆其有些有繳，
      但沒辦法全部4個人都償還等語，有上開通知函暨送達證
      書、執行筆錄在卷可參（見本院111年度撤緩字第17號卷〈
      下稱本院卷〉第51至57頁、第69頁），並經本院核閱無誤
      ，則受刑人自判決確定後即恣意不履行調解筆錄之內容，
      亦未提出任何足以釋明其非故意不履行或有正當事由拒絕
      履行緩刑所定負擔之文書或說明，足徵受刑人顯無誠摯履
      行緩刑所附條件之意，顯見前開緩刑宣告已難收預期效果
      ，而有執行刑罰之必要，揆諸前揭敘明，受刑人違反刑法
      第74條第2項第3款所定負擔情節重大，依同法第75條之1
      第1項第4款規定，其所受緩刑之宣告應予撤銷，從而，聲
      請人聲請，於法並無不合，應予准許。
四、據上論斷，爰依刑事訴訟法第476條、刑法第75條之1第1項
    第4款，裁定如主文。
中　　華　　民　　國　　111 　年　　3 　　月　　28　　日
                  刑事第六庭    法　官　  蔡玉琪
以上正本證明與原本無異。
如不服本裁定，應於裁定送達後5日內向本院提出抗告狀。
中　　華　　民　　國　　111 　年　　3 　　月　　28　　日
                                書記官    李念純